【裁判字號】    89,自,39
【裁判日期】    891002
【裁判案由】    詐欺等
【裁判全文】
臺灣臺南地方法院刑事判決                            八十九年度自字第三九號
    自  訴  人  乙○○
    被      告  丙○○
右列被告因詐欺等案件，經自訴人提起自訴，本院判決如左：
    主  文
本件自訴不受理。
    理  由
一、自訴意旨略稱：被告丙○○係經由案外人甲○○介紹認識，於民國八十八年十一
    月十五日，被告假藉機會主動表示願載自訴人回家，於路途中，被告表示有乙張
    客票欲換現金，並自稱該支票係峻桓介業社蔣謙士簽發給被告所開設之晨新股份
    有限公司之工程款，信用無虞。自訴人因認被告信誓旦旦表示公司營運狀況頗佳
    ，而全數借與被告新台幣（下同）二萬七千六百。詎料，支票屆期提示因「拒絕
    往來」而退票，自訴人至此，方知被騙，因認被告涉犯刑法第三百三十九條第一
    項之詐欺取財罪嫌云云。
二、按同一案件，經檢察官依第二百二十八條規定開始偵查者，不得再行自訴；又不
    得提起自訴而提起者，應諭知不受理之判決，八十九年二月九日新修正之刑事訴
    訟法第三百二十三條第一項及第三百三十四條分別定有明文。
三、本件自訴人自訴被告丙○○之右開犯罪事實，業據自訴人指訴歷歷，並提出支票
    及退票理由單各乙紙為證。訊據被告丙○○固坦承有持上票支票向自訴人借款之
    事實不諱，惟辯稱：伊只是單純調票，公司結束後會計離職，所以一時無法了解
    所有票據的流向，因此沒有跟自訴人解決票據的問題云云。經查，晨新國際有限
    公司（負責人丙○○）於八十八年九月三日即列為拒絕往來戶，而峻桓企業社於
    同年十一月十六日因退票而列為拒絕往來戶，分別有台南市票據交換所八十九年
    二月二十三日南市票交字第○三一號函及桃園縣票據交換所八十九年二月二十一
    日桃票字第六六號函可稽，足徵被告及峻桓企業舍顯均已無資力支付系爭票款。
    又依案外人甲○○向台灣台南地方法院檢察署檢察官提出告訴被告涉嫌詐欺乙案
    時，指稱其至被告公司找人時，管理員告知該公司於八十八年九月中旬已無營業
    等語（見八十八年度偵字第一四○九七號卷附告訴狀），則被告向自訴人稱公司
    營運狀況頗佳而借得金錢，自係施用詐術使自訴人陷於錯誤而交付財物。又案外
    人甲○○於上揭告訴狀中指稱被告於八十八年十月中旬，向其表示願以十萬元購
    買甲○○所有之羅密歐牌自小客車乙輛，並背書交付乙張八十八年十一月六日到
    期，面額四萬元之支票作為訂金，甲○○乃交付該車與被告使用，惟支票屆期提
    示竟遭退票，而被告公司亦已早無營業等語。職是，案外人甲○○所指訴之犯行
    與自訴人自訴之事實，時間緊接，犯罪構成要件亦相同，則被告所為顯係基於一
    概括犯意反覆為之，應為連續犯，屬裁判上之同一案件。
四、又查，案外人甲○○於八十八年十一月十八日即對被告向台灣台南地方法院檢察
    署提起詐欺告訴在案（參見台灣台南地方法院檢察署八十八年度偵字第一四○九
    七號偵查卷），而自訴人係於八十九年一月十三日始向本院提起自訴被告詐欺乙
    案，自訴人對同一案件，於檢察官開始偵查後再行自訴，依照首開說明，應為不
    受理之判決。
五、據上論斷，應依刑事訴訟法第三百二十三條第一項、第三百四十三條、第三百三
    十四條，判決如主文。
中    華    民    國      八十九    年      十      月        二        日
                              臺灣臺南地方法院刑事第一庭
                                  法  官  彭  喜  有
右正本證明與原本無異
如不服本判決，應於送達後十日內，向本院提出上訴狀。
                                  書記官  楊  育  民
中    華    民    國      八十九    年      十      月        二    日


司法院資訊處製作；財團法人民間司法改革基金會備份。
